---
title: "Trabalho de IA"
params:
  diretorio: C:\Temp\all
  frac_treinamento: 0.75
output:
  pdf_document:
    toc: yes
  html_document:
    echo: no
    number_sections: yes
    toc: yes
---

```{r message=FALSE, warning=FALSE, include=FALSE}
library(tidyverse)
library(scales)
library(rsample)
library(tidyverse)
library(caret)
library(mlbench)
library(caTools)
```


# Pré-processamento

Essa seção mostra o trabalho de pré-processamento realizado

## Divisão inicial da base

A base é inicialmente dividida em Treinamento e Teste. Nenhuma decisão a respeito do modelo foi tomada com base nos dados contidos na base de teste, que foi deixada de lado durante todo o trabalho. A base de treinamento foi selecionada aleatoriamente e contém `r percent(params$frac_treinamento) ` dos dados.

```{r DivideTreinamento, echo=FALSE, message=FALSE, warning=FALSE}
set.seed(42)
dados_completos <- read_csv(paste( params$diretorio, "\\training.csv", sep = ""))
split_inicial <- initial_split(dados_completos, prop = params$frac_treinamento)
dados_treinamento <- training(split_inicial)
dados_teste <- testing(split_inicial)
"Dados teste"
nrow(dados_teste)
"Dados treinamento"
nrow(dados_treinamento)
```


## Tratamento dos atributos

```{r echo=FALSE}
names(dados_treinamento)
```

RefID foi retirado por ser um campo de chave

PurchDate também não é informativo, pois é a data do leilão e não tem a ver com as características do carro. Foi retirado

```{r echo=FALSE}
dados_treinamento <- dados_treinamento %>% 
    select( -RefId, -PurchDate, -Transmission)
dados_teste <- dados_teste %>% 
    select( -RefId, - PurchDate, -Transmission )
```


Auction: provedor de leilões. Foi transformado em variáveis binárias "AUCTION_"


```{r echo=FALSE}
dados_treinamento <- dados_treinamento %>% 
    mutate_if(is.character, as.factor) %>% 
    mutate(unitario = 1)
dados_teste <- dados_teste %>% 
    mutate_if(is.character, as.factor) %>% 
    mutate(unitario = 1)
dados_treinamento %>% 
    count(Auction)
nlevels(dados_treinamento$Auction)
ggplot(dados_treinamento, aes(x = IsBadBuy)) +
    geom_bar(aes( y = ..prop..)) +
    facet_wrap(~Auction)
    
dados_treinamento <- dados_treinamento %>% 
    mutate(Auction = paste("AUCTION_",Auction, sep = "")) %>% 
    spread(Auction, unitario, fill = 0)
dados_teste <- dados_teste %>% 
    mutate(Auction = paste("AUCTION_",Auction, sep = "")) %>% 
    spread(Auction, unitario, fill = 0)
```


A variável de idade é informativa. Parece claro que há diferença.

```{r}
summary(dados_treinamento$VehicleAge)
```



```{r}
ggplot(dados_treinamento, aes( y = VehicleAge, group = IsBadBuy, x = IsBadBuy )) +
    geom_boxplot() 
```


Quanto aos fabricantes, juntamos os menores que 1% em "outros". As variáveis foram transformadas em binárias


```{r}
fabricantes = nlevels(dados_treinamento$Make)
dados_treinamento %>% 
    mutate(Make = fct_lump(Make, prop = 0.01, other_level = "OUTRA")) %>% 
    group_by(Make) %>% 
    summarise(perc_bad = mean(IsBadBuy), n()) %>% 
    arrange( -perc_bad) %>% 
    ggplot(aes(y = perc_bad, x = fct_reorder(Make, perc_bad))) +
        geom_col() +
        coord_flip()
```



```{r}
dados_treinamento <- dados_treinamento %>% 
    mutate(unitario = 1) %>% 
    mutate(Make = fct_lump(Make, prop = 0.01, other_level = "OUTRA")) %>% 
    mutate(Make = paste("MAKE_",Make, sep = "")) %>% 
    spread(Make, unitario, fill = 0)
dados_teste <- dados_teste %>% 
    mutate(unitario = 1) %>% 
    mutate(Make = fct_lump(Make, prop = 0.01, other_level = "OUTRA")) %>% 
    mutate(Make = paste("MAKE_",Make, sep = "")) %>% 
    spread(Make, unitario, fill = 0)
```

O Modelo foi retirado porque é muito variado.

Trim foi deixado, pois é transversão aos modelos. Mas só os Trims maiores que 5%


```{r}
dados_treinamento %>% 
    mutate(Trim = fct_lump(Trim, prop = 0.05, other_level = "OUTRA")) %>% 
    mutate(Trim = fct_explicit_na(Trim, "OUTRA")) %>% 
    group_by(Trim) %>% 
    summarise(perc_bad = mean(IsBadBuy), n()) %>% 
    arrange( -perc_bad) %>% 
    ggplot(aes(y = perc_bad, x = fct_reorder(Trim, perc_bad))) +
        geom_col() +
        coord_flip()
```

```{r}
dados_treinamento <- dados_treinamento %>% 
    mutate(unitario = 1) %>% 
    mutate(Trim = fct_lump(Trim, prop = 0.05, other_level = "OUTRA")) %>% 
    mutate(Trim = paste("TRIM_",Trim, sep = "")) %>% 
    spread(Trim, unitario, fill = 0)
dados_teste <- dados_teste %>% 
    mutate(unitario = 1) %>% 
    mutate(Trim = fct_lump(Trim, prop = 0.05, other_level = "OUTRA")) %>% 
    mutate(Trim = paste("TRIM_",Trim, sep = "")) %>% 
    spread(Trim, unitario, fill = 0)
```

SubModel foi dividido em partes. 

Abaixo o resultado do Tipo de Modelo, limpando as categorias com menos de 1%

```{r}
dados_treinamento <- dados_treinamento %>%
    mutate(Tipo_Modelo = str_trim(str_remove(SubModel,"[0-9]D"))) %>% 
    mutate(Tipo_Modelo = str_extract(Tipo_Modelo, "^([\\w\\-]+)")) 
    
dados_teste <- dados_teste  %>%
    mutate(Tipo_Modelo = str_trim(str_remove(SubModel,"[0-9]D"))) %>% 
    mutate(Tipo_Modelo = str_extract(Tipo_Modelo, "^([\\w\\-]+)")) 
dados_treinamento %>% 
    mutate(Tipo_Modelo = fct_lump(Tipo_Modelo , prop = 0.01, other_level = "OUTRO")) %>% 
    mutate(Tipo_Modelo = fct_explicit_na(Tipo_Modelo, "OUTRA")) %>% 
    group_by(Tipo_Modelo) %>% 
    summarise(perc_bad = mean(IsBadBuy), n()) %>% 
    arrange( -perc_bad) %>% 
    ggplot(aes(y = perc_bad, x = fct_reorder(Tipo_Modelo, perc_bad))) +
        geom_col() +
        coord_flip()
    
    
```



```{r}
dados_treinamento <- dados_treinamento %>% 
    mutate(unitario = 1) %>% 
    mutate(Tipo_Modelo = fct_lump(Tipo_Modelo, prop = 0.01, other_level = "OUTRO")) %>% 
    mutate(Tipo_Modelo = paste("TIPOMODELO_",Tipo_Modelo, sep = "")) %>% 
    spread(Tipo_Modelo, unitario, fill = 0)
dados_teste  <- dados_teste  %>% 
    mutate(unitario = 1) %>% 
    mutate(Tipo_Modelo = fct_lump(Tipo_Modelo, prop = 0.01, other_level = "OUTRO")) %>% 
    mutate(Tipo_Modelo = paste("TIPOMODELO_",Tipo_Modelo, sep = "")) %>% 
    spread(Tipo_Modelo, unitario, fill = 0)
```


O número de portas também foi separado. Foi mantido como variável categórica porque não a relação entre as grandezas não parece fazer sentido



```{r}
dados_treinamento %>% 
    mutate(Portas = str_extract(SubModel, "[0-9]D")) %>% 
    mutate(Portas = str_extract(SubModel, "[0-9]D")) %>% 
    group_by(Portas ) %>% 
    summarise(perc_bad = mean(IsBadBuy), n()) %>% 
    arrange( -perc_bad) %>% 
    ggplot(aes(y = perc_bad, x = fct_reorder(Portas , perc_bad))) +
        geom_col() +
        coord_flip()
    
```


Os veículos sem informação de portas foram incluídos 


```{r}
dados_treinamento <- dados_treinamento %>% 
    mutate(Portas = str_extract(SubModel, "[0-9]D")) %>% 
    mutate(Portas = str_extract(SubModel, "[0-9]D")) %>% 
    mutate(Portas = str_replace_na(Portas, replacement = "4D" )) %>% 
    mutate(unitario = 1) %>% 
    mutate(Portas = paste("PORTAS_",Portas, sep = "")) %>% 
    spread(Portas, unitario, fill = 0) %>% 
    select(-Model, -SubModel)
dados_teste <- dados_teste %>% 
    mutate(Portas = str_extract(SubModel, "[0-9]D")) %>% 
    mutate(Portas = str_extract(SubModel, "[0-9]D")) %>% 
    mutate(Portas = str_replace_na(Portas, replacement = "4D" )) %>% 
    mutate(unitario = 1) %>% 
    mutate(Portas = paste("PORTAS_",Portas, sep = "")) %>% 
    spread(Portas, unitario, fill = 0) %>% 
    select(-Model, -SubModel)
```


Cor. Carros dourados... 

```{r}
dados_treinamento %>% 
    mutate(Color = fct_lump(Color, prop = 0.01, other_level = "OTHER")) %>% 
    group_by(Color ) %>% 
    summarise(perc_bad = mean(IsBadBuy), n()) %>% 
    arrange( -perc_bad) %>% 
    ggplot(aes(y = perc_bad, x = fct_reorder(Color , perc_bad))) +
        geom_col() +
        coord_flip()
dados_treinamento %>% 
    count(Color, sort = TRUE)
```

```{r}
dados_treinamento <- dados_treinamento %>% 
    mutate(unitario = 1) %>% 
    mutate(Color = fct_lump(Color, prop = 0.01, other_level = "OTHER")) %>% 
    mutate(Color = paste("COR_",Color, sep = "")) %>% 
    spread(Color, unitario, fill = 0)
dados_teste <- dados_teste %>% 
    mutate(unitario = 1) %>% 
    mutate(Color = fct_lump(Color, prop = 0.01, other_level = "OTHER")) %>% 
    mutate(Color = paste("COR_",Color, sep = "")) %>% 
    spread(Color, unitario, fill = 0)
```


Tipo de roda. O fato de o tipo de roda não estar cadastrado diz algo sobre a característica do carro???

```{r}
dados_treinamento %>% 
    group_by(WheelType  ) %>% 
    summarise(perc_bad = mean(IsBadBuy), n()) %>% 
    arrange( -perc_bad) %>% 
    ggplot(aes(y = perc_bad, x = fct_reorder(WheelType , perc_bad))) +
        geom_col() +
        coord_flip()
```


```{r}
dados_treinamento <- dados_treinamento %>% 
    mutate(unitario = 1) %>% 
    mutate(WheelType = paste("RODA_",WheelType, sep = "")) %>% 
    spread(WheelType, unitario, fill = 0) %>% 
    select (-WheelTypeID)
dados_teste <- dados_teste  %>% 
    mutate(unitario = 1) %>% 
    mutate(WheelType = paste("RODA_",WheelType, sep = "")) %>% 
    spread(WheelType, unitario, fill = 0) %>% 
    select (-WheelTypeID)
```


Leitura do Odômetro

```{r}
ggplot(dados_treinamento, aes( y = VehOdo, group = IsBadBuy, x = IsBadBuy )) +
    geom_boxplot() 
```


Nacionalidade


```{r}
dados_treinamento %>% 
    mutate(Nationality = str_replace(Nationality, "NULL", "AMERICAN")) %>% 
    group_by(Nationality  ) %>% 
    summarise(perc_bad = mean(IsBadBuy), n()) %>% 
    arrange( -perc_bad) %>% 
    ggplot(aes(y = perc_bad, x = fct_reorder(Nationality , perc_bad))) +
        geom_col() +
        coord_flip()
```

```{r}
dados_treinamento <- dados_treinamento %>% 
    mutate(unitario = 1) %>% 
    mutate(Nationality = str_replace(Nationality, "NULL", "AMERICAN")) %>% 
    mutate(Nationality = paste("PAIS_",Nationality, sep = "")) %>% 
    spread(Nationality, unitario, fill = 0) 
dados_teste <- dados_teste  %>% 
    mutate(unitario = 1) %>% 
    mutate(Nationality = str_replace(Nationality, "NULL", "AMERICAN")) %>% 
    mutate(Nationality = paste("PAIS_",Nationality, sep = "")) %>% 
    spread(Nationality, unitario, fill = 0) 
```

Tamanho

```{r}
dados_treinamento %>% 
    mutate( Size  = str_replace(Size, "NULL", "MEDIUM")) %>% 
    group_by(Size  ) %>% 
    summarise(perc_bad = mean(IsBadBuy), n()) %>% 
    arrange( -perc_bad) %>% 
    ggplot(aes(y = perc_bad, x = fct_reorder(Size , perc_bad))) +
        geom_col() +
        coord_flip()
```

```{r}
dados_treinamento <- dados_treinamento %>% 
    mutate( Size  = str_replace(Size, "NULL", "MEDIUM")) %>% 
    mutate(unitario = 1) %>% 
    mutate(Size = paste("TAMANHO_",Size, sep = "")) %>% 
    spread(Size, unitario, fill = 0) 
dados_teste <- dados_teste %>% 
    mutate( Size  = str_replace(Size, "NULL", "MEDIUM")) %>% 
    mutate(unitario = 1) %>% 
    mutate(Size = paste("TAMANHO_",Size, sep = "")) %>% 
    spread(Size, unitario, fill = 0) 
```

Se é de uma das três maiores marcas americanas


```{r}
dados_treinamento %>% 
    mutate( TopThreeAmericanName  = str_replace(TopThreeAmericanName, "NULL", "OTHER")) %>% 
    group_by(TopThreeAmericanName  ) %>% 
    summarise(perc_bad = mean(IsBadBuy), n()) %>% 
    arrange( -perc_bad) %>% 
    ggplot(aes(y = perc_bad, x = fct_reorder(TopThreeAmericanName , perc_bad))) +
        geom_col() +
        coord_flip()
```



```{r}
dados_treinamento <- dados_treinamento %>% 
    mutate( TopThreeAmericanName  = str_replace(TopThreeAmericanName, "NULL", "OTHER")) %>% 
    mutate(unitario = 1) %>% 
    mutate(TopThreeAmericanName = paste("MARCATOP3_",TopThreeAmericanName, sep = "")) %>% 
    spread(TopThreeAmericanName, unitario, fill = 0) 
dados_teste <- dados_teste %>% 
    mutate( TopThreeAmericanName  = str_replace(TopThreeAmericanName, "NULL", "OTHER")) %>% 
    mutate(unitario = 1) %>% 
    mutate(TopThreeAmericanName = paste("MARCATOP3_",TopThreeAmericanName, sep = "")) %>% 
    spread(TopThreeAmericanName, unitario, fill = 0) 
```

Preço do carro na época da compra em médias condições

```{r}
dados_treinamento <- dados_treinamento %>% 
    mutate(
        MMRAcquisitionAuctionAveragePrice = as.double(MMRAcquisitionAuctionAveragePrice),
        MMRAcquisitionAuctionCleanPrice = as.double(MMRAcquisitionAuctionCleanPrice),
        MMRAcquisitionRetailAveragePrice = as.double(MMRAcquisitionRetailAveragePrice),
        MMRAcquisitonRetailCleanPrice = as.double(MMRAcquisitonRetailCleanPrice),
        MMRCurrentAuctionAveragePrice = as.double(MMRCurrentAuctionAveragePrice),
        MMRCurrentAuctionCleanPrice = as.double(MMRCurrentAuctionCleanPrice),
        MMRCurrentRetailAveragePrice = as.double(MMRCurrentRetailAveragePrice),
        MMRCurrentRetailCleanPrice = as.double(MMRCurrentRetailCleanPrice)
    )
dados_teste <- dados_teste %>% 
    mutate(
        MMRAcquisitionAuctionAveragePrice = as.double(MMRAcquisitionAuctionAveragePrice),
        MMRAcquisitionAuctionCleanPrice = as.double(MMRAcquisitionAuctionCleanPrice),
        MMRAcquisitionRetailAveragePrice = as.double(MMRAcquisitionRetailAveragePrice),
        MMRAcquisitonRetailCleanPrice = as.double(MMRAcquisitonRetailCleanPrice),
        MMRCurrentAuctionAveragePrice = as.double(MMRCurrentAuctionAveragePrice),
        MMRCurrentAuctionCleanPrice = as.double(MMRCurrentAuctionCleanPrice),
        MMRCurrentRetailAveragePrice = as.double(MMRCurrentRetailAveragePrice),
        MMRCurrentRetailCleanPrice = as.double(MMRCurrentRetailCleanPrice)
    )
dados_treinamento %>% 
    select(IsBadBuy, starts_with("MMR")) %>% 
    gather(Tipo_Preco, Preco, -IsBadBuy) %>% 
    ggplot(aes( y = Preco, group = IsBadBuy, x = IsBadBuy )) +
        geom_boxplot() +
        facet_wrap(~Tipo_Preco)  
    
```

Verificando algumas diferenças de preço. 

Esperava-se um padrão do tipo: diferenças grandes revelariam um tipo de carro suscetível a micos.

Não incluídas na análise


```{r}
diferencas <- dados_treinamento  %>% 
    mutate(diffCurrentAuctionRetail = MMRCurrentAuctionCleanPrice / MMRCurrentRetailCleanPrice - 1 ) %>%
    mutate(diffCurrentAverageCleanAuction = MMRCurrentAuctionAveragePrice / MMRCurrentAuctionCleanPrice - 1  ) 
ggplot(diferencas , aes( y = diffCurrentAuctionRetail, group = IsBadBuy, x = IsBadBuy )) +
    geom_violin()
    
ggplot(diferencas , aes( y = diffCurrentAverageCleanAuction, group = IsBadBuy, x = IsBadBuy )) +
    geom_violin()
```


PRIMEUNIT com muitos dados faltando. Excluído da análise


```{r}
dados_treinamento %>% 
    count(PRIMEUNIT)
```

```{r}
dados_treinamento <- dados_treinamento %>% 
    select(-PRIMEUNIT)
dados_teste <- dados_teste %>% 
    select(-PRIMEUNIT)
```

Muito poucos dados para o tipo de garantia. Atributo retirado


```{r}
dados_treinamento %>% 
    count(AUCGUART)
```


```{r}
dados_treinamento <- dados_treinamento %>% 
    select(-AUCGUART)
dados_teste <- dados_teste %>% 
    select(-AUCGUART)
```


Número do comprador. Muito variado. Atributo retirado


```{r}
dados_treinamento %>% 
    count(BYRNO, sort = TRUE) 
```


```{r}
dados_treinamento <- dados_treinamento %>% 
    select(-BYRNO)
dados_teste <- dados_teste %>% 
    select(-BYRNO)
```


CEP. Muito variado. Atributo retirado


```{r}
dados_treinamento %>% 
    count(VNZIP1, sort = TRUE)
```


```{r}
dados_treinamento <- dados_treinamento %>% 
    select(-VNZIP1)
dados_teste <- dados_teste %>% 
    select(-VNZIP1)
```

Estados


```{r}
dados_treinamento %>% 
    mutate( VNST  = fct_lump(VNST, prop = 0.02, other_level = "OUTRO" )) %>% 
    group_by(VNST  ) %>% 
    summarise(perc_bad = mean(IsBadBuy), n()) %>% 
    arrange( -perc_bad) %>% 
    ggplot(aes(y = perc_bad, x = fct_reorder(VNST , perc_bad))) +
        geom_col() +
        coord_flip()
```



```{r}
dados_treinamento <- dados_treinamento %>% 
    mutate( VNST  = fct_lump(VNST, prop = 0.02, other_level = "OUTRO" )) %>% 
    mutate(unitario = 1) %>% 
    mutate(VNST = paste("ESTADO_",VNST, sep = "")) %>% 
    spread(VNST, unitario, fill = 0) 

dados_teste <- dados_teste %>% 
    mutate( VNST  = fct_lump(VNST, prop = 0.02, other_level = "OUTRO" )) %>% 
    mutate(unitario = 1) %>% 
    mutate(VNST = paste("ESTADO_",VNST, sep = "")) %>% 
    spread(VNST, unitario, fill = 0) 
```





```{r}
numerado <- dados_treinamento %>% 
    mutate(unitario = 1) %>%
    mutate(ind = cumsum(unitario))

outros_precos <- numerado %>%
    select(ind, IsBadBuy, starts_with("MMR")) %>% 
    gather(tipo_preco, preco, -ind, - IsBadBuy)

join <- numerado %>% 
    select(ind, VehBCost) %>% 
    inner_join(outros_precos, by = c("ind" = "ind")) %>% 
    mutate( diff = VehBCost / preco - 1 ) %>% 
    filter(between(diff, -0.9, 2)) %>% 
    mutate(diffBadBuy = if_else(IsBadBuy == 1, diff, as.double(NA)), diffGoodBuy = if_else(IsBadBuy == 0, diff, as.double(NA)) )
    
ggplot(join) +
    geom_violin(aes(x = tipo_preco, y = diffBadBuy), color = "darkred", fill = "darkred", alpha = 0.7) +
    geom_violin(aes(x = tipo_preco, y = diffGoodBuy), color = "darkgreen", fill = "darkgreen", alpha = 0.7 ) +
    coord_flip()


    
```


Foram mantidos os preços entre 1000 e 20000 




```{r}

ggplot(dados_treinamento ) +
  geom_histogram(aes(x = VehBCost))

dados_treinamento %>% 
  select(VehBCost) %>% 
  summary()


```


```{r}

numerado <- dados_treinamento %>% 
    mutate(unitario = 1) %>%
    mutate(ind = cumsum(unitario))

outros_precos <- numerado %>%
    select(ind, IsBadBuy, starts_with("MMR")) %>% 
    gather(tipo_preco, preco, -ind, - IsBadBuy)

join <- numerado %>% 
    select(ind, VehBCost) %>% 
    inner_join(outros_precos, by = c("ind" = "ind")) %>% 
    mutate( diff = VehBCost / preco - 1 ) %>% 
    mutate( diff = if_else(between(diff, -0.9, 2),diff,as.double(NA))) %>% 
    group_by(tipo_preco) %>% 
    mutate(mediana_diff = median(diff, na.rm = TRUE)) %>% 
    ungroup() %>% 
    mutate(diff = if_else(is.na(diff), mediana_diff, diff) ) %>% 
    mutate( 
            VehBCost = if_else(between(VehBCost, 1000, 20000), as.double(VehBCost), as.double(NA)),
            diff = if_else(between(VehBCost, 1000, 20000),  diff, mediana_diff)
    ) %>% 
    mutate( VehBCost = if_else(is.na(VehBCost), median(VehBCost, na.rm =  TRUE), VehBCost )   ) %>% 
    group_by(tipo_preco) %>% 
    mutate( diff = if_else(is.na(diff), median(diff,na.rm = TRUE), diff) ) %>% 
    ungroup() %>% 
    select(ind, VehBCost, diff, tipo_preco) %>% 
    spread(tipo_preco, diff  ) %>% 
    identity()

dados_treinamento <- numerado %>% 
  select(-VehBCost, -starts_with("MMR")) %>% 
  left_join(join, by = c("ind"="ind")) %>% 
  select (-ind, -unitario)


numerado <- dados_teste %>% 
    mutate(unitario = 1) %>%
    mutate(ind = cumsum(unitario))

outros_precos <- numerado %>%
    select(ind, IsBadBuy, starts_with("MMR")) %>% 
    gather(tipo_preco, preco, -ind, - IsBadBuy)

join <- numerado %>% 
    select(ind, VehBCost) %>% 
    inner_join(outros_precos, by = c("ind" = "ind")) %>% 
    mutate( diff = VehBCost / preco - 1 ) %>% 
    mutate( diff = if_else(between(diff, -0.9, 2),diff,as.double(NA))) %>% 
    group_by(tipo_preco) %>% 
    mutate(mediana_diff = median(diff, na.rm = TRUE)) %>% 
    ungroup() %>% 
    mutate(diff = if_else(is.na(diff), mediana_diff, diff) ) %>% 
    mutate( 
            VehBCost = if_else(between(VehBCost, 1000, 20000), as.double(VehBCost), as.double(NA)),
            diff = if_else(between(VehBCost, 1000, 20000),  diff, mediana_diff)
    ) %>% 
    mutate( VehBCost = if_else(is.na(VehBCost), median(VehBCost, na.rm =  TRUE), VehBCost )   ) %>% 
    group_by(tipo_preco) %>% 
    mutate( diff = if_else(is.na(diff), median(diff,na.rm = TRUE), diff) ) %>% 
    ungroup() %>% 
    select(ind, VehBCost, diff, tipo_preco) %>% 
    spread(tipo_preco, diff  ) %>% 
    identity()

dados_teste <- numerado %>% 
  select(-VehBCost, -starts_with("MMR")) %>% 
  left_join(join, by = c("ind"="ind")) %>% 
  select (-ind, -unitario)

  




```



```{r}

summary(dados_treinamento)


```



```{r}

campos_treina <- as.tibble(names(dados_treinamento))

campos_teste <- as.tibble(names(dados_teste))


campos_teste %>% 
  anti_join(campos_treina)

campos_treina %>% 
  anti_join(campos_teste)

dados_treinamento <- dados_treinamento %>% 
  mutate(IsBadBuy = if_else(IsBadBuy == 0, "Good", "Bad"))

dados_teste <- dados_teste %>% 
  mutate(IsBadBuy = if_else(IsBadBuy == 0, "Good", "Bad"))

  


```




Primeira exploração

```{r}

dados_treinamento_num <- dados_treinamento %>% 
  mutate(IsBadBuy = if_else(IsBadBuy == "Good", 0, 1)) 

rows <- sample(nrow(dados_treinamento_num))
dados_treinamento_sort <- dados_treinamento_num[rows, ]
# Find row to split on
split <- round(nrow(dados_treinamento_num) * .60)
treino <- dados_treinamento_sort[1:split, ]
teste <- dados_treinamento_sort[(split + 1):nrow(dados_treinamento_sort), ]

model <-  glm(IsBadBuy ~ . , family = binomial(link = "logit"),treino)

p <- predict(model, teste, type = "response")

Previsto <- ifelse(p < .5, 0, 1)

Referencia <- teste$IsBadBuy

confusionMatrix(table(Previsto, Referencia), positive = "1")



 
```

AUC de 0.75


```{r}

colAUC(p, teste$IsBadBuy, plotROC = TRUE )


```


Agora o glmnet, regressão logística que penaliza muitos parâmetros


```{r}





Folds <- createFolds(dados_treinamento$IsBadBuy, k = 5)

Controle <- trainControl(
  summaryFunction = twoClassSummary,
  classProbs = TRUE,
  verboseIter = TRUE,
  savePredictions = TRUE,
  index = Folds
)

 model_glmnet <- train(
   IsBadBuy ~ . , dados_treinamento,
   metric = "ROC",
   method = "glmnet",
   tuneGrid = expand.grid(
   alpha = 0:1,
   lambda = 0:10/10
 ),
 trControl = Controle
 )


plot(model_glmnet)

```



```{r}

model_glmnet


```




```{r}




Folds <- createFolds(dados_treinamento$IsBadBuy, k = 5)

Controle <- trainControl(
  summaryFunction = twoClassSummary,
  classProbs = TRUE,
  verboseIter = TRUE,
  savePredictions = TRUE,
  index = Folds
)

 model_glmnet_pre <- train(
   IsBadBuy ~ . , dados_treinamento,
   preProcess = c("center","scale"),
   metric = "ROC",
   method = "glmnet",
   tuneGrid = expand.grid(
   alpha = 0:1,
   lambda = 0:10/10
 ),
 trControl = Controle
 )


plot(model_glmnet_pre)



```



```{r}

model_glmnet_pre

```



```{r}


Folds <- createFolds(dados_treinamento$IsBadBuy, k = 5)

Controle <- trainControl(
  summaryFunction = twoClassSummary,
  classProbs = TRUE,
  verboseIter = TRUE,
  savePredictions = TRUE,
  index = Folds
)

 model_glmnet_pre_pca <- train(
   IsBadBuy ~ . , dados_treinamento,
   preProcess = c("center","scale","pca"),
   metric = "ROC",
   method = "glmnet",
   tuneGrid = expand.grid(
   alpha = 0:1,
   lambda = 0:10/10
 ),
 trControl = Controle
 )


plot(model_glmnet_pre_pca)




```



```{r}

model_glmnet_pre_pca


```



